臺灣臺南地方法院民事判決　九十三年度訴字第一六七號
　　原　　　告　台灣中小企業銀行股份有限公司
　　法定代理人　甲○○
　　訴訟代理人　乙○○
　　被　　　告　洪億翔
　　　　　　　　即洪國祥
　　被　　　告　郭琪雯
　　　　　　　　即郭玫芬　　　.
　　　　　　　 　　　　　　　.
右當事人間請求給付借款事件，經本院於民國九十三年四月六日言詞辯論終結，判決
如左：
  主      文
被告洪億翔、郭琪雯應連帶給付原告新台幣捌拾壹萬柒仟柒佰肆拾肆元，及如附表一
所示之利息、違約金。
被告洪億翔應給付原告新台幣拾柒萬玖仟壹佰捌拾柒元，及如附表二所示之利息、
違約金及手續費新台幣陸佰元。
訴訟費用由被告洪億翔、郭琪雯連帶負擔十分之七，餘由被告洪億翔負擔。
本判決於原告分別依序以新台幣貳拾柒萬貳仟元、壹拾貳萬陸仟元供擔保後，得假
執行。
    事實及理由
一、本件被告均未於言詞辯論期日到場，核無民事訴訟法第三百八十六條所列各款情
    形，爰依原告之聲請，由其一造辯論而為判決。
二、本件原告起訴主張：
（一）被告洪億翔（原名為洪國祥）分別於民國（下同）八十三年九月二十六日、八
      十八年五月二十七日，邀同被告郭琪雯（原名為郭玫芬）為連帶保證人向原告
      借用新台幣（下同）九十萬元、六十萬元兩筆借款，約定借款期限分別八十三
      年九月二十六日至一０三年九月二十六日、八十八年五月二十七日至九十三年
      五月二十七日，均約定以每月為一期按月平均攤還本金及利息，第一筆借款利
      率按年率百分之十點一五計付；第二筆借款按年率百分之九點七五計付，嗣後
      隨原告基本放款利率調整時，自調整日起改按原告新公告基本放款利率加年率
      百分之零點四計付，並均約定如有一期未履行，即喪失期限利益視為全部到期
      ，逾期清償在六個月以內者，按上開利率加付一成，超過六個月者，按上開利
      率加付二成計收違約金。詎被告前後兩筆借款僅繳息至九十二年七月二十六日
      及九十二年七月二十七日，即未依約履行，尚積欠如附表一編號一、二所示之
      本金及其利息、違約金，又原告基本放款利率已調整為年息百分之七點七四三
      ，第一筆借款利息原告機動調整為年息百分之八點五四三；第二筆借款以原告
      基本放款利率百分之七點七四三加計年息百分之零點九八七後，本件借款利率
      已調整為年息百分之八點七三，為此，爰依消費借貸及連帶保證之法律關係，
      請求判決：被告應連帶給付原告八十一萬七千七百四十四元，及如附表一所示
      之利息、違約金等語。
（二）又被告洪億翔於(1)九十一年九月間與原告簽訂信用卡使用契約，並領有國際信
      用卡使用，約定被告得於信用卡之特約商店簽帳消費，循環利息按年息百分之
      十五計算，被告應按期繳納消費款，亦得選擇以循環信用方式繳款，於當期繳
      款截止日前繳付最低應繳款金額，如未於每月繳款截止日前付清當期最低應繳
      納金額或遲誤繳款期限者，除應自結帳日起計付循環利息，並依該循環利息，
      在逾期六個月內者，加收百分之十違約金，逾期六個月以上者，加收百分之二
      十違約金，如有任何一期未依約繳納最低應繳款金額，債務視為全部到期，被
      告申請信用卡後，陸續簽帳消費，經原告於十月七日結帳結果共積欠消費款十
      四萬一千七百七十八元，依約應於繳款截止日九二年十月二十一日前繳納最低
      應繳款金額而未繳納，債務已視為全部到期，是原告依約得請求被告洪億翔給
      付十四萬一千七百七十八元，及自九十二年十月八日起至清償日止，按年息百
      分之十五計算之利息及違約金；(2)九十一年九月二十五日與原告訂立小額信用
      貸款契約，向原告借款十五萬元，約定借款期間自九十一年九月二十五日起至
      九十二年九月二十五日止，自借款日起以每月為一期，分十二期平均攤還，並
      約定如有一期不依約清償本金或利息，視為全部到期，逾期未償還時，按年息
      百分之十五計付遲延利息，被告借款後僅依約攤還至九十二年六月二十五日，
      自九十二年七月二十五日起即未依約繳款，債務視為全部到期，經核算尚積欠
      本金三萬七千五百元，及自九十二年七月二十六日起之遲延利息；(3)九十一年
      九月二十五日與原告訂立現金卡融資契約，約定借款額度最高以二十萬元為限
      ，由被告所開設帳戶內循環使用，借款期限至九十二年九月二十五日止，期限
      一年，借款利息按年利率百分之十四點九固定計付，並約定每動用一筆借款時
      ，應繳納帳務處理費一百元，自借款日起應於每月二十一日至月底前償還每期
      最低繳款金額，如有一期未依約清償，債務視為全部到期，被告自九十二年九
      月起陸續動用借款，最後一次於九十二年七月九日借款一萬零七元，尚積欠借
      款十九萬九千九百零九元及手續費六百元，應於八月二十一繳納最低繳款金額
      而未繳納，債務已視為全部到期，被告應給付原告附表二編號三所示之金額及
      利息等語。
（三）並聲明：請求判決如主文所示。
三、被告均未於言詞辯論期日到場，亦未提出任何書狀作何聲明或陳述。
四、得心證之理由：
  (一)原告主張之事實，業據其提出借據二紙、放款利率歷史資料表、借款申請書及調
    查表一紙、往來交易明細二紙、放款轉帳支出傳票二紙、貸款申請書、小額信用
    貸款約定書、查詢單、現金卡申請書、現金卡融資契約書，存款交易明細查詢單
    、信用卡申請書、約定條款及信用卡消費交易明細表等件為證，經核與原本互屬
    相符，被告均未於言詞辯論期日到場爭執，亦未提出任何書狀及證據作何答辯及
    陳述，堪信原告主張為真實。
  (二)按稱保證者，謂當事人約定，一方於他方之債務人不履行債務時，由其代負履行
    責任之契約；保證債務，除契約另有訂定外，包含主債務之利息、違約金、損害
    賠償及其他從屬於主債務之負擔，民法第七百三十九條、第七百四十條分別定有
    明文。又保證債務之所謂連帶，係指保證人與主債務人負同一債務，對於債權人
    各負全部給付之責任而言。本件被告郭琪雯為被告洪億翔對於附表一借款之連帶
    保證人，依法即應對其附表一所示之債務負連帶保證責任。從而，原告本於消費
    借貸及連帶保證之法律關係，請求被告洪億翔、郭琪雯連帶給付附表一所示之本
    金、利息及違約金，請求被告洪億翔給付附表二所示之本金、利息、違約金及手
    續費六百元，自屬有據，應予准許。
五、原告陳明願供擔保，聲請宣告假執行，核無不合，爰酌定相當擔保金額准許之。
六、據上論結：本件原告之訴為有理由，依民事訴訟法第三百八十五條第一項前段、
    第八十五條第二項、第七十八條、第三百九十條第二項，判決如主文。
中　　　華　　　民　　　國　　九十三　　年　　　四　　　月　　十三　　　日
                                臺灣臺南地方法院民事第四庭
~B法　　　官　童來好
右為正本係照原本作成
如對本判決上訴，須於判決送達後廿日內向本院提出上訴狀
中　　　華　　　民　　　國　　九十三　　年　　　四　　　月　　十三　　　日
~B法院書記官　卓春成
~FO
~T48
┌────────────────────────────────────────────────────────┐
│附表一：　　　　　　　　　　　　　　　　　　　　　　　　　　　　　　　　　　　　　　　                          │
├─┬──────────┬────────────────────────┬──────────────────┤
│編│　　　　　　　　　　│　　　　　利　　　　　　　　　　　息　　　　　　│　　違　　　　　　約　　　　　金　　│
│　│ 本　　　　　　　金 ├─────────────────┬──────┼──────────────────┤
│　│　　　　　　　　　　│起　　　　　　　迄　　　　　　　日│　利　　率　│逾期六個月以內按上開利率加十％　　　│
│號│　︵新　台　幣︶　　│　　　　　　　　　　　　　　　　　│　（年息）　│逾期六個月以上按上開利率加廿％　　　│
├─┼──────────┼─────────────────┼──────┼──────────────────┤
│一│六十九萬七千二百九十│自九十二年七月二十六日起至清償日  │八．五四三％│自九十二年八月二十七日起至清償日止  │
│  │五元    　　　      │                                  │            │                                    │
├─┼──────────┼─────────────────┼──────┼──────────────────┤
│二│十二萬零四百四十九元│自九十二年七月二十七日起至清償日止│八．七三％  │自九十二年八月二十八日起至清償日止  │
│  │　　　              │                                  │            │                                    │
├─┴──────────┴─────────────────┴──────┴──────────────────┤
│　　合計：新台幣捌拾壹萬柒仟柒佰肆拾肆元　　　　　　　　　　　　　　　　　　　　　　　　　　　　　　　　        │
└────────────────────────────────────────────────────────┘
~FO
~T48
┌──────────────────────────────────────────────────────────┐
│附表二：　　　　　　　　　　　　　　　　　　　　　　　　　　　　　　　　　　　　　　　                              │
├─┬──────────┬──────────────────────────┬──────────────────┤
│編│　　　　　　　　　　│　　　　　利　　　　　　　　　　　息　　　　　　    │　　違　　　　　　約　　　　　金　　│
│　│ 本　　　　　　　金 ├─────────────────┬────────┼──────────────────┤
│　│　　　　　　　　　　│起　　　　　　　迄　　　　　　　日│　利　　率　    │逾期六個月以內按上開利率加十％　　　│
│號│　︵新　台　幣︶　　│　　　　　　　　　　　　　　　　　│　（年息）　    │逾期六個月以上按上開利率加廿％　　　│
├─┼──────────┼─────────────────┼────────┼──────────────────┤
│一│一十四萬一千七百七十│自九十二年十月八日起至清償日      │   十五％       │自九十二年十月八日起至清償日止      │
│  │八元    　　　      │                                  │                │                                    │
├─┼──────────┼─────────────────┼────────┼──────────────────┤
│二│三萬七千五百元      │自九十二年七月二十六日起至清償日止│   十五％       │無                                  │
│  │　　　              │                                  │                │                                    │
├─┼──────────┼─────────────────┼────────┼──────────────────┤
│三│十九萬九千九百零九元│自九十二年七月九日起至清償日止    │十四．五四五％  │無違約金，但應付手續費六百元。      │
│  │　　　              │                                  │                │                                    │
├─┴──────────┴─────────────────┴────────┴──────────────────┤
│　　合計：新台幣拾柒萬玖仟柒佰捌拾柒元　　　　　　　　　　　　　　　　　　　　　　　　　　　　　　　              │
└──────────────────────────────────────────────────────────┘
